# Fábio Leonardo Alves Delfim

# **INFORMAÇÕES PESSOAIS**

Nacionalidade: Brasileiro, natural de Sapucaia do Sul - RS.

Data de nascimento: 25/12/1981. Idade: 33 anos. Estado Civil: Solteiro. Endereço: Rua Caldas Junior nº 502, Pasqualine — Sapucaia do Sul — RS.

Fone: (51) 9390 5030. E-mail: fabio\_delfim@outlook.com

#### **OBJETIVO**

Atuar na Gestão de Processos, Projetos ou Qualidade. Pretendo executar atividades onde possa aplicar os conhecimentos adquiridos na minha formação e experiência profissional.

## **RESUMO DAS QUALIFICAÇÕES**

Profissional voltado à área de processos e operações, com experiência em gestão de processos e melhoria contínua, integrando a análise de fluxos de produção e operação, viabilidade, desenvolvimento e gestão de projetos, mapeamento de processos, planejamento e redimensionamento de mão de obra, gerenciamento de KPI's, redução de perdas e resolução de falhas no processo.

# FORMAÇÃO ACADÊMICA

- Bacharel em Engenharia de Produção Unisinos/RS 2015
  TCC Troca Rápida de Ferramentas: Uma proposta de padronização das rotinas de trabalho;
- Ensino Médio concluído na Unidade de Ensino São Lucas/RS 2000.

## **CURSOS DE QUALIFICAÇÃO**

- Mecânica industrial (150h) SENAI, Sapucaia do Sul/RS;
- Solidworks básico (40h) e AutoCAD 2006 2d (70h) SENAI, São Leopoldo/RS;
- ISO 9001:2000 (20h) SENAI, São Leopoldo/RS;
- Brigada de Emergência (20h) Stihl Ferramentas Motorizadas, São Leopoldo/RS;
- Dicção, desinibição e oratória (16h) Universidade Feevale, Novo Hamburgo/RS
- Formação excel (84h) SENAC Porto Alegre/RS;
- CIPA Comissão Interna de Prevenção de Acidentes (20h) Klabin, São Leopoldo/RS;
- Gestão do tempo (8h), Gestão de Processos (8h) e Gestão de Projetos (8h) Escola de negócios Klabin;
- Mapeamento de Processos (16h) PM Tech, Porto Alegre/RS;

## **EXPERIÊNCIA PROFISSIONAL**

#### • Brado Logística.

Cargo: Analista de Gestão de Pessoas - Operacional. Setor: RH.

Período: 06/04/2015 - atual.

Principais atividades: Gerenciamento do projeto para redução de horas extras da companhia, diagnóstico operacional das unidades de serviços e terminais ferroviários da companhia (SP, PR e RS); mapeamento de processos (Bizagi) operacionais, desenvolvimento e revisão de procedimentos e normas de operação, suporte técnico a equipe de supervisão e liderança operacional no desenvolvimento e aplicação de ferramentas da qualidade (metodologia 8D).

### • Klabin S.A

Cargo: Analista de Processos / Estágio de Engenharia (6 meses). Setor: Produção.

Período: 16/08/2012 - 17/10/2014.

Principais atividades: Análise, desenvolvimento e introdução de modificações nos métodos e processos de fabricação; aplicação de melhoria continua com foco em produtividade, redução de refugo e redução de tempos de setup; mapeamento e modelagem de processos (Bizagi); atuação (backup) como supervisor de produção; diagnóstico, definição e execução dos planos de ação da área de Produção.

#### • Stihl Ferramentas Motorizadas Ltda.

Cargo: Montador. Setor: Montagem. Período: 23/04/2007 à 18/06/2012.

Principais atividades: Montagem e ajuste de máquinas conforme norma técnica de processo,

utilização de sistema SAP e utilização de instrumentos de medição.

Auxílio na revisão e construção de normas técnicas de produção e atuação em grupos de

melhoria continua com foco em produtividade e redução de desperdícios.

# **INFORMAÇÕES ADICIONAIS**

Inglês nível intermediário;

Prática com desenvolvimento e aplicação de ferramentas da qualidade (MASP, PDCA, 5W2H, 8D, FMEA, Diagrama de Pareto e Ishikawa);

Pacote office nível intermediário (Excel avançado);

Elaboração, análise e manutenção de KPI's Industriais e Logísticos;

Desenvolvimento e aplicação de treinamentos para equipes técnicas e operacionais;

Componente líder em projetos industriais e de melhoria de contínua.